臺灣台中地方法院民事判決　九十年重訴字第一○九七號
　　原　　　告　智冠科技股份有限公司
　　法定代理人　甲○○
　　法定代理人　戊○○
　　法定代理人　子○○
　　法定代理人　乙○○
　　法定代理人　卯○○
　　法定代理人　丑○○
　　法定代理人　丙○○
　　法定代理人　丁○○
　　法定代理人　寅○○
　　訴訟代理人　壬○○
　　　　　　　　癸○○
　　被　　　告　辛○○
　　法定代理人　庚○○
　　訴訟代理人　己○○
右當事人間請求損害賠償事件，原告提起附帶民事訴訟（九十年度附民字第四九四號
），經刑事庭裁定移送前來，本院判決如左：
    主      文
被告應給付原告各新台幣伍萬元，及均各自民國九十年八月二十三日起至清償日止，
按週年利率百分之五計算之利息。
原告其餘之訴駁回。
訴訟費用由被告負擔十分之一，餘由原告負擔。
本判決第一項暨其訴訟費用之判決，於原告各以新台幣壹萬柒仟元為被告供擔保後，
得假執行；但被告如於假執行程序實施前，各以新台幣伍萬元為原告預供擔保，得免
為假執行。
原告其餘假執行之聲請駁回。
    事      實
甲、原告方面：
  壹、聲明：
    一、被告應給付原告各新台幣（下同）五十萬元，及均自起訴狀繕本送達翌日即
        民國九十年八月二十三日起至清償日止，按週年利率百分之五計算之利息。
    二、原告願供擔保請求宣告假執行。
  貳、陳述略稱：
    一、查「三國演義３」、「吞食天地４─楚漢的光輝」、「雷峰塔」、「水滸傳
        之梁山好漢」、「仙狐奇緣」、「新倚天屠龍記」（著作權人：智冠科技股
        份有限公司）；「虛擬光碟二０００」（著作權人：東石資訊股份有限公司
        ）；「Photo Impact5.0」、「COOL 3D」（著作權人：友立資訊股份有限公
        司）；「明星志願２」、「明星志願2000」、「明星志願闖通關」、「新天
        使帝國」、「軒轅劍３外傳─天之痕」、「霹靂奇俠傳」、「台灣職棒大聯
        盟」（著作權人：大宇資訊股份有限公司）；金蝶字型2000（著作權人：華
        康科技開發股份有限公司）；「Power  DVD3.0」、「Power DVD1.22」、「
        CD   Wizard」（著作權人：訊連科技股份有限公司）；「遊戲修改大師7.0
        」（著作權人：精訊資訊股份有限公司）；「笑傲江湖」、「新神鵰俠侶」
        （著作權人：昱泉國際股份有限公司）；「天地劫」（著作權人：漢堂國際
        資訊股份有限公司）等均係原告所開發之電腦應用或遊戲軟體，廣受消費者
        之喜好，市場上極受歡迎，依著作權法第十條規定，於著作完成時享有著作
        權。任何人非經著作權人之同意或授權，不得擅自重製或以公開展示、公開
        播送、公開上映、公開演出、改作、出租或其他方法侵害原告之著作財產權
        ，亦不得明知為侵害著作權之物而散布或意圖散布而陳列或持有或意圖營利
        而交付或明知係侵害電腦程式著作財產權之重製物仍作為直接營利之使用。
    二、詎被告明知前開之電腦程式及遊戲軟體著作，依著作權法第四條第二款、第
        十條及八十二年七月十六日簽署生效之「北美事務協調委員會與美國在臺協
        會著作權保護協定」，均為受著作權法保護之著作物，非經前揭擁有著作權
        之原告公司同意或授權，不得擅自重製、散布或意圖營利而交付，卻於八十
        九年間，自電腦網站上，向姓名不詳之成年男子，以每片一百元至一百五十
        元之價格購買內含前開電腦程式及遊戲軟體著作之光碟片（即俗稱大補帖）
        ，該等光碟片均係未經著作財產權人同意或授權，而為不詳之人擅自重製之
        侵害著作權之物，屬侵害他人電腦程式及遊戲軟體著作財產權之物。被告竟
        基於意圖營利及重製之概括犯意，以該購買之盜版光碟片作為母片，在其自
        家住處，擅自以燒錄拷貝機重製，並在電子布告欄刊登販售電腦程式、遊戲
        光碟等目錄廣告，且利用其所申請設立icqbjd＠ms18.url.com.tw之電子郵
        件信箱供與客戶聯絡，復以每片盜版遊戲光碟片八十元、盜版程式光碟片一
        百五十元之價格，在其所就讀之豐原高中等地，連續販售予其同學及不特定
        之人，約販出一千餘片，而侵害他人電腦程式著作財產權。迨於九十年四月
        二十五日十六時十分許，為警在被告住處查獲，並扣得被告所有，且供其重
        製盜版電腦程式及遊戲軟體所用之電腦主機一台（含燒錄拷貝機、鍵盤、滑
        鼠、電源線），及被告所重製之盜版電腦程式、遊戲光碟片共八百二十五片
        ，與預備供其燒烤重製大補帖所用之空白光碟一桶。
    三、本件被告非法重製並銷售原告享有著作權之電腦軟體光碟，侵害原告等耗費
        鉅大人力、物力所開發之多種電腦軟體，造成原告等重大損害，其情節不可
        謂不重大，故依著作權法第八十八條第一項及第三項之規定，應賠償原告等
        各五十萬元整。爰依法提出附帶民事賠償之請求，請准判決如聲明所示。
  參、證據：提出本院九十年度易字第二五八五號刑事判決為證。
乙、被告方面：
  壹、聲明：駁回原告之訴及假執行之聲請。如受不利判決願供擔保請准宣告免為假
      執行。
  貳、陳述略稱：對原告主張重製販售盜版光碟之事實自認。但被告目前仍在學中，
      對原告求償金額沒有能力給付。
丙、本院依職權調閱本院九十年度易字第二五八五號刑事案卷。
    理　　由
一、按訴狀送達後，原告不得將原訴變更或追加他訴；但擴張或減縮應受判決事項之
    聲明者，不在此限；民事訴訟法第二百五十五條第一項第三款定有明文。本件原
    告起訴時原請求被告應給付原告各一百萬元，後變更聲明為請求被告應給付原告
    各五十萬元，核其性質應屬減縮應受判決事項之聲明，於法尚無不合，應予准許
    ，合先敘明。
二、原告主張被告重製並販售盜版光碟之事實，業據被告自認，且被告同一行為之刑
    事責任部分，業經刑事法院判處有期徒刑十月，緩刑五年確定，亦經本院調取九
    十年易字第二五八五號違反著作權法刑事案卷查閱無誤，並有刑事判決在卷可稽
    ，堪信原告主張為真實。
三、按因故意或過失不法侵害他人之著作財產權或製版權者，負損害賠償責任。前項
    損害賠償，被害人得依左列規定擇一請求：一、依民法第二百十六條規定請求。
    但被害人不能證明其損害時，得以其行使權利依通常情形可得預期之利益，減除
    被侵害後行使同一權利所得利益之差額，為其所受損害。二、請求侵害人因侵害
    行為所得之利益。但侵害人不能證明其成本或必要費用時，以其侵害行為所得之
    全部收入，為其所得利益；依前項規定，如被害人不易證明其實際損害額，得請
    求法院依侵害情節，在新臺幣一萬元以上五十萬元以下酌定賠償額。著作權法第
    八十八條定有明文。本件原告無法證明被告迄至為警查獲時，實際之營業時間、
    所出售前開大補帖之確實數量、所獲利益及原告實際之損害額，且電腦程式與遊
    戲光碟市場，每因其內容設計、市場反應、推出時機及同業競爭等因素，其銷售
    數量落差甚大，原告既不易證明其實際損害額，自應依著作權法第八十八條第三
    項規定，由法院酌定賠償數額。爰審酌被告於刑事案件審理時已自陳販出約一千
    多片，每片盜版遊戲光碟售價八十元、盜版電腦程式光碟售價一百五十元等語，
    而以販出一千片，每片平均一百一十五元計算，扣除光碟成本，被告所獲得淨利
    達十數萬元及所扣得侵害原告著作權而尚未出售之盜版光碟共計達八百二十五片
    、原告研發前揭軟體時間非短，被告所造成之損害尚鉅等情節，認本件被告以賠
    償原告各五萬元為相當。
四、綜上所述，原告依著作權法第八十八條第一項、第三項，請求被告應各給付原告
    五萬元及自起訴狀繕本送達之翌日即九十年八月二十三日起至清償日止，按週年
    利率百分之五計算之利息，為有理由，應予准許；逾此部分之請求，則為無理由
    ，應予駁回。
五、本件原告勝訴部分，兩造均陳明願供擔保，分別聲請宣告假執行或免為假執行，
    本院經核均無不合，爰各酌定相當之擔保金額准許之；至原告敗訴部分，其假執
    行之聲請，因訴之駁回而失所附麗，應予駁回。
六、據上論結，本件原告之訴為一部有理由，一部無理由，依民事訴訟法第七十九條
    但書、第三百九十條第二項、第三百九十二條，判決如主文。
中　　　華　　　民　　　國　　九十一　　年　　　五　　　月　　　三      日
                                臺灣臺中地方法院民事第一庭
~B審判長法官　王  銘
~B法　　　官　吳美蒼
~B法　　　官　陳思成
右為正本，係照原本作成。
如對本判決上訴，須於判決送達後廿日內向本院提出上訴狀
中　　　華　　　民　　　國　　九十一　　年　　　五　　　月　　　六　　　日
~B法院書記官
